臺灣新北地方法院刑事判決　　　　　 110年度審易字第1234號
公　訴　人　臺灣新北地方檢察署檢察官
被　　　告　陳威仁



上列被告因違反槍砲彈藥刀械管制條例案件，經檢察官提起公訴
（110 年度偵字第16521 號），被告於本院準備程序中就被訴事
實為有罪之陳述，經本院裁定進行簡式審判程序，判決如下：
    主  文
陳威仁於夜間於公共場所、公眾得出入之場所未經許可攜帶刀械
，累犯，處有期徒刑參月，如易科罰金，以新臺幣壹仟元折算壹
日。扣案之扁鑽壹支沒收。
    事  實
一、陳威仁明知扁鑽係槍砲彈藥刀械管制條例第4 條第1 項第3
    款所列管之刀械，非經中央主管機關許可，不得持有，亦不
    得於夜間、於公共場所、公眾得出入之場所攜帶之，竟基於
    於夜間在公共場所、公眾得出入之場所未經許可攜帶刀械之
    犯意，於民國110 年4 月24日前某日，在臺北市○○區○○
    街○○地00000000號：110AD0000000號）1 支而持
    有之，並於110 年4 月24日1 時30分許之夜間，將上開扁鑽
    放置於隨身包包內，經由屬公共場所之道路攜帶至新北市○
    ○區○○路0 段00號2 樓屬公眾得出入之場所之網咖店。嗣
    於110 年4 月24日1 時30分許，為警在上址網咖店實施臨檢
    時查獲，並扣得上開扁鑽1 支。
二、案經新北市政府警察局三重分局報告臺灣新北地方檢察署檢
    察官偵查起訴。
    理  由
壹、程序方面：
    本件被告陳威仁所犯係死刑、無期徒刑、最輕本刑為3 年以
    上有期徒刑以外之罪，其於準備程序中就被訴事實為有罪之
    陳述，經法官告知簡式審判程序之旨，並聽取公訴人及被告
    之意見後，依刑事訴訟法第273 條之1 第1 項規定，裁定本
    案改依簡式審判程序審理，且依刑事訴訟法第273 條之2 及
    第159 條第2 項規定，不適用傳聞法則有關限制證據能力之
    相關規定，合先敘明。
貳、實體方面：
一、上揭犯罪事實，業據被告陳威仁於本院準備程序及審理時坦
    承不諱，並有自願受搜索同意書、新北市政府警察局三重分
    局搜索扣押筆錄、扣押物品目錄表各1 份、扣案物品照片2
    張在卷可稽（見偵查卷第21至27、31頁）及扁鑽1 支扣案可
    資佐證，而扣案之扁鑽1 支，經送新北市政府警察局鑑驗結
    果，認屬槍砲彈藥刀械管制條例所列管之刀械，亦有新北市
    政府警察局三重分局110 年5 月24日新北警重刑字第110377
    6162號函暨所附新北市政府警察局110 年5 月18日新北警保
    字第1100941701號函、新北市政府警察局刀械鑑驗登記表及
    刀械鑑驗照片附卷可佐（見偵查卷第79至85頁），足見被告
    前揭任意性自白與事實相符，洵堪採為認定事實之依據。本
    案事證明確，被告犯行，堪以認定，應依法論科。
二、論罪科刑：
  ㈠核被告所為，係犯槍砲彈藥刀械管制條例第15條第1 款、第
    2 款之於夜間於公共場所、公眾得出入之場所未經許可攜帶
    刀械罪。公訴意旨固僅認被告所犯該當槍砲彈藥刀械管制條
    例第15條第2 款之在公共場所非法攜帶刀械罪，漏未論及被
    告尚有同條第1 款之於夜間犯之之加重條件，然此僅涉加重
    條件之增減，自毋庸變更起訴法條。
  ㈡被告自110 年4 月24日前某日起迄110 年4 月24日1 時30分
    許為警查獲時止，未經許可持有刀械之行為，具有行為繼續
    之性質，為繼續犯，應論以單純一罪；又其非法持有刀械之
    低度行為，為其非法於夜間於公共場所、公眾得出入之場所
    攜帶刀械之高度行為所吸收，不另論罪。另槍砲彈藥刀械管
    制條例第15條所列各款情形為非法攜帶刀械之加重條件，如
    犯非法攜帶刀械罪兼具數款加重情形時，因非法攜帶刀械行
    為祇有一個，仍祇成立一罪。
  ㈢被告前①因施用毒品案件，經臺灣臺北地方法院105 年度審
    簡字第317 號判決判處有期徒刑5 月確定；②因施用毒品案
    件，經本院105 年度簡字第5328號判決判處有期徒刑6 月確
    定；③因施用毒品案件，經臺灣臺北地方法院106 年度審簡
    字第50號判決判處有期徒刑5 月確定，上開②、③各罪再經
    臺灣臺北地方法院106 年度聲字第522 號裁定應執行有期徒
    刑10月確定，經與上開①罪接續執行，於106 年11月7 日假
    釋出監，嗣經撤銷假釋，應執行殘刑19日。又④因施用毒品
    案件，經臺灣臺北地方法院107 年度審簡字第990 號判決判
    處有期徒刑6 月確定，經與上開殘刑接續執行，於108 年4
    月15日執行完畢。再⑤因施用毒品案件，經本院108 年度簡
    字第2102號判決判處有期徒刑5 月確定，於109 年1 月6 日
    執行完畢等情，有臺灣高等法院被告前案紀錄表1 份在卷可
    憑，是被告於受有期徒刑執行完畢後，5 年以內故意再犯本
    件有期徒刑以上之罪，為累犯。至司法院釋字第775 號解釋
    ，依解釋文及理由之意旨，係指構成累犯者，不分情節，一
    律加重最低本刑，於不符合刑法第59條所定要件之情形下，
    致生行為人所受之刑罰超過其所應負擔罪責之個案，不符罪
    刑相當原則、比例原則。於此範圍內，在修正前，為避免發
    生上述罪刑不相當之情形，法院就該個案應裁量是否加重最
    低本刑；依此，該解釋係指個案應量處最低法定刑、又無法
    適用刑法第59條在內減輕規定之情形，法院應依此解釋意旨
    裁量不予加重最低本刑（最高法院108 年度台上字第338 號
    判決意旨參照）。準此，本件依被告累犯及犯罪情節，並無
    上開情事，應依刑法第47條第1 項之規定加重其刑。
  ㈣爰審酌被告未經許可持有管制刀械扁鑽，並於夜間攜帶至公
    共場所、公眾得出入之場所，對社會治安構成潛在威脅，惟
    念其犯罪後尚能坦承犯行，態度尚可，並兼衡其素行、犯罪
    之動機、目的、手段，僅單純持有及攜帶扁鑽，並未有其他
    危害社會之惡行，且數量僅為1 支，犯罪所生之危害非鉅，
    及其自陳國中畢業之智識程度、現從事餐飲及油漆行業、需
    撫養1 名子女之生活狀況等一切情狀，量處如主文所示之刑
    ，並諭知如易科罰金之折算標準，以資懲儆。
三、沒收：
    扣案之扁鑽1 支，為槍砲彈藥刀械管制條例所列管之刀械，
    屬違禁物，不問屬於犯罪行為人與否，應依刑法第38條第1
    項之規定宣告沒收。
據上論斷，應依刑事訴訟法第273 條之1 第1 項、第299 條第1
項前段，槍砲彈藥刀械管制條例第15條第1 款、第2 款，刑法第
11條前段、第47條第1 項、第41條第1 項前段、第38條第1 項，
判決如主文。
本案經檢察官何甄甄提起公訴，經檢察官張啓聰到庭執行職務。
中    華    民    國   110    年    11    月    30    日
                  刑事第二十五庭  法  官      曾淑娟
上列正本證明與原本無異。
如不服本判決，應於判決送達後20日內敘明上訴理由，向本院提
出上訴狀（應附繕本），上訴於臺灣高等法院。其未敘述上訴理
由者，應於上訴期間屆滿後20日內向本院補提理由書「切勿逕送
上級法院」。
                                  書記官      張佑慈
中    華    民    國   110    年    11    月    30    日
　
附錄本案論罪科刑法條全文：
槍砲彈藥刀械管制條例第15條
未經許可攜帶刀械而有下列情形之一者，處2 年以下有期徒刑：
一、於夜間犯之者。
二、於車站、埠頭、航空站、公共場所或公眾得出入之場所犯之
    者。
三、結夥犯之者。